臺灣桃園地方法院刑事判決
109年度訴字第513號
公  訴  人  臺灣桃園地方檢察署檢察官  
被      告  彭睿彬（原名彭國光）



選任辯護人  詹立言律師
            陳鄭權律師
上列被告因違反毒品危害防制條例案件，經檢察官提起公訴（10
8年度偵字第9419號、109年度偵字第1591號），本院判決如下：
    主  文
彭睿彬犯販賣第二級毒品罪，處有期徒刑參年拾月。未扣案之犯
罪所得新臺幣壹仟元沒收，於全部或一部不能沒收或不宜執行沒
收時，追徵其價額。未扣案之門號0000000000號行動電話壹支沒
收，於全部或一部不能沒收或不宜執行沒收時，追徵其價額。
    事  實
一、彭睿彬明知甲基安非他命係毒品危害防制條例第2條第2項第
    2款所規定之第二級毒品，不得非法持有、販賣，竟意圖營
    利，基於販賣第二級毒品甲基安非他命之犯意，先於不詳時
    、地，以每公克甲基安非他命新臺幣（下同）1,000之價金
    購入重量不詳之第二級毒品甲基安非他命，待需購買第二級
    毒品供己施用之魏宏錡撥打謝亦駿（所涉幫助施用第二級毒
    品犯行，業經本院判處有期徒刑4月）持用作為協助魏宏錡
    聯繫彭睿彬購買甲基安非他命之門號0000000000號行動電話
    ，再由魏宏錡透過謝亦駿與彭睿彬達成買賣之第二級毒品甲
    基安非他命之事宜。魏宏錡於民國107年10月1日晚間11時37
    分前某日時、在臺灣地區不詳地點、透過謝亦駿聯繫彭睿彬
    ，謝亦駿即基於幫助魏宏錡施用第二級毒品之犯意，而與彭
    睿彬達成由彭睿彬以6,000元之價金販賣甲基安非他命4公克
    與魏宏錡之合意，彭睿彬再於107年9月26日至107年10月1日
    晚間11時37分間某日時、在臺灣地區不詳地點、透過具幫助
    魏宏錡施用第二級毒品犯意之謝亦駿輾轉交付甲基安非他命
    1公克與魏宏錡，魏宏錡則委由謝亦駿代為交付部分之毒品
    價金1,000元與彭睿彬，再由彭睿彬於107年10月1日某時，
    在謝亦駿位於桃園市○○區○○路00號之住所將其餘甲基安非他
    命3公克交與謝亦駿，再由魏宏錡於同日某時至謝亦駿前開
    住所，向謝亦駿受領該甲基安非他命3公克而順利購得前開
    毒品，餘款5,000元魏宏錡則予賒欠。
二、案經新北市政府警察局林口分局移送臺灣桃園地方檢察署檢
    察官偵查起訴。
    理  由
壹、證據能力部分：
一、同案被告謝亦駿、證人魏宏錡於警詢中供述證據能力：
　　被告彭睿彬及其辯護人對同案被告謝亦駿、證人魏宏錡於警
    詢所為陳述為被告以外之人於審判外之陳述，無證據能力云
    云。查，證人魏宏錡、證人即同案被告謝亦駿（下稱證人謝
    亦駿）於警詢中之陳述，本院均未引用上開供述證據作為認
    定不利被告彭睿彬犯罪事實存否之證據，自毋庸論述說明其
    證據能力。
二、證人謝亦駿、魏宏錡於偵訊中供述均具證據能力：
　　被告彭睿彬及其辯護人對證人謝亦駿、魏宏錡於偵訊時所為
    陳述，均爭執證據能力，然：
　㈠按被告以外之人於偵查中向檢察官所為之陳述，除顯有不可
    信之情況者外，得為證據，刑事訴訟法第159條之1第2項定
    有明文。蓋現行法之檢察官仍有訊問被告、證人及鑑定人之
    權限，其應踐行之程序又多有保障被告或被害人之規定，證
    人、鑑定人於偵查中亦均須具結，就刑事訴訟而言，其司法
    屬性甚高；而檢察官於偵查程序取得之供述證據，其過程復
    尚能遵守法令之規定，是其訊問時之外部情況，積極上具有
    某程度之可信性，除消極上顯有不可信之情況者外，均得為
    證據（最高法院100年度台上字第2235號判決參照），是爭
    辯存有此種例外情況者，當須提出相當程度之釋明，法院始
    能據而調查，非許空泛指摘（最高法院100年台上字第652號
    判決意旨參照）。
　㈡經查，證人謝亦駿、魏宏錡在檢察官偵訊中，就有關被告彭
    睿彬所涉犯罪事實，先後到庭依據其親身知覺、體驗之事實
    而為陳述，即居於證人之地位，是其等於檢察官偵查中所為
    之陳述，當屬被告彭睿彬以外之人於審判外所為之言詞陳述
    ，惟其等均經檢察官諭知證人有具結之義務及偽證之處罰並
    命朗讀結文具結擔保其證言之真實性，基於證人身份於檢察
    官面前完整、連續陳述其親身經歷事實，且本院審酌其上開
    言詞陳述作成時之情況，既係經檢察官告知具結之義務及偽
    證之處罰後具結而為任意陳述，核其等製作筆錄過程，並無
    違法取供或證明力明顯過低之瑕疵，所為陳述蓋係出於供述
    者之真意，皆具信用性，並無顯有不可信之情形，依刑事訴
    訟法第159條之1第2項規定，證人謝亦駿、魏宏錡於檢察官
    訊問時所為之陳述，自有證據能力。被告及其辯護人並未釋
    明證人謝亦駿、魏宏錡在檢察官偵訊中之證述有何顯不可信
    之例外情況，僅空言指摘其等於偵查中之證述無證據能力，
    自不可採。　
三、另本院以下所引用之非供述證據，均與本件事實具有自然關
    聯性，且核屬書證、物證性質，又查無事證足認有違背法定
    程序或經偽造、變造所取得等證據排除之情事，復經本院依
    刑事訴訟法第164條、第165條踐行物證、書證之調查程序，
    況檢察官及被告彭睿彬及其辯護人對此部分之證據能力亦均
    不爭執，堪認均有證據能力。　　
貳、認定事實之理由及依據：　
一、訊據被告彭睿彬矢口否認有何販賣第二級毒品甲基安非他命
    犯行，辯稱：本案我係與謝亦駿合資購買甲基安非他命施用
    ，係謝亦駿私自將所合資購買之毒品拿去賣給魏宏錡云云。
    被告彭睿彬之辯護人則為被告彭睿彬辯稱：被告彭睿彬僅係
    與謝亦駿合資購買甲基安非他命施用，係謝亦駿私自將所合
    資購買之毒品販賣予魏宏錡，魏宏錡僅係被謝亦駿誤導始以
    為本案販賣毒品與魏宏錡之人為被告彭睿彬，況魏宏錡與謝
    亦駿就本案交易毒品之金額、數量、地點說法互有歧異，其
    等證述均有瑕疵，無從作為不利被告彭睿彬認定之依據云云
    。
二、經查：
　㈠被告彭睿彬於偵訊中經檢察官提示如附表編號6即通訊監察譯
    文編號F4所示之通訊監察譯文內容後自陳：我是跟謝亦駿說
    如果魏宏錡要甲基安非他命，就拿去給魏宏錡，甲基安非他
    命每公克1,500元給魏宏錡，但魏宏錡後來沒有給我錢等語
    在卷（108年度偵字第9419號卷【下稱偵二卷】二第55頁）
    。
　㈠又證人謝亦駿於偵訊中證稱：我都稱呼彭睿彬為「歐弟」，
    門號0000000000號行動電話是真實姓名年籍不詳、綽號「小
    羅」之人給我使用的，在我使用期間並未交付與別人使用過
    ，通訊監察譯文編號F1是魏宏錡拜託我幫他向彭睿彬拿第二
    級毒品甲基安非他命；通訊監察譯文編號F2是彭睿彬把甲基
    安非他命交給我，本案販賣甲基安非他命予魏宏錡之人係彭
    睿彬，我只是幫忙魏宏錡向彭睿彬詢問彭睿彬要賣魏宏錡甲
    基安非他命每公克多少錢；通訊監察譯文編號F4是魏宏錡想
    要再跟彭睿彬買甲基安非他命，但是彭睿彬說因為魏宏錡先
    前買的甲基安非他命欠款還沒有付清所以不願意等語（偵二
    卷二第115至125頁）、於本院準備程序中供稱：通訊監察譯
    文編號F2是魏宏錡先前委託我向彭睿彬購買甲基安非他命，
    後來彭睿彬把毒品拿到我家後，叫我交給魏宏錡，彭睿彬打
    這通電話給我是要跟我確認我是否有把甲基安非他命3包（
    即3公克）交給魏宏錡，彭睿彬該次販賣毒品的對象是魏宏
    錡，我則協助彭睿彬轉交毒品給魏宏錡，並將魏宏錡要給彭
    睿彬的毒品價金轉交給彭睿彬。魏宏錡之所以會透過我向彭
    睿彬購買毒品，是因為魏宏錡問我有沒有管道可以買到甲基
    安非他命，我就跟魏宏錡說我知道彭睿彬拿得到毒品。通訊
    監察譯文編號F4是因為魏宏錡想要再跟彭睿彬購買甲基安非
    他命5公克，但是彭睿彬跟我說，叫魏宏錡先前向他購買甲
    基安非他命但還沒付清的欠款要先還清，彭睿彬並跟我抱怨
    說，他向真實姓名年籍不詳之毒品上手「阿全」（下稱「阿
    全」）購買甲基安非他命的成本價1公克就要1,000元，至少
    要讓他賺500元，也就是要用甲基安非他命每公克1,500元的
    價格販售給魏宏錡，彭睿彬跟我所談論之其與魏宏錡之該次
    交易，是魏宏錡委託我聯繫彭睿彬說魏宏錡要向他購買甲基
    安非他命4公克，我跟彭睿彬聯絡，彭睿彬先交付甲基安非
    他命1公克給我，我再代替彭睿彬轉交上開毒品給魏宏錡，
    魏宏錡才會先給我1,000元，我再把魏宏錡所要給彭睿彬的
    該1,000元價金轉交給彭睿彬，之後魏宏錡又要向彭睿彬要
    尚未給付的甲基安非他命3公克，故在107年10月1日當天，
    彭睿彬請我轉交3公克的毒品給魏宏錡，我也轉交給魏宏錡
    後，才有通訊監察譯文編號F2所示之我與彭睿彬間的通話譯
    文內容等語（本院卷二第128至129頁）、111年3月24日於本
    院審理中證稱：通訊監察譯文編號F1是魏宏錡委託我幫忙向
    彭睿彬問購買甲基安非他命17公克的價錢多少，因為魏宏錡
    雖然很早就認識彭睿彬，但在本案案發期間魏宏錡並沒有彭
    睿彬的聯絡方式，所以才會透過我詢問彭睿彬毒品價格，因
    為魏宏錡想要向彭睿彬購買毒品。魏宏錡之所以會知道可以
    向彭睿彬購買毒品，是因為魏宏錡曾經有問我哪裡可以買到
    毒品，我跟魏宏錡說彭睿彬有認識藥頭，可以拿到毒品，但
    我忘了魏宏錡是什麼時候問我的，我只記得是魏宏錡先問我
    ，我再跟魏宏錡說彭睿彬有認識的藥頭可以拿到毒品，之後
    魏宏錡就委託我向彭睿彬詢問毒品價格，也就是魏宏錡想透
    過我來聯繫彭睿彬以向其購買毒品。通訊監察譯文編號F2是
    我跟彭睿彬的對話，當時彭睿彬拿甲基安非他命到我家給我
    時，有分兩袋包裝，其中一袋裡面有3包的就是彭睿彬在譯
    文內所指的「大包」，彭睿彬有交代1袋是要給魏宏錡的，
    並委託我聯絡魏宏錡過來我家把毒品拿走，彭睿彬把毒品拿
    給我時有跟我說要跟魏宏錡收多少價金；在我跟彭睿彬講這
    通電話的時候，我已經聯絡魏宏錡來我家，並把「大包」的
    甲基安非他命交付給魏宏錡了，我印象中裡面有3包，每包1
    公克，魏宏錡那次拿毒品沒有付錢，該次交易彭睿彬總共是
    賣魏宏錡甲基安非他命4公克共計6,000元，我先前已經幫魏
    宏錡轉交一次毒品價金1,000元給彭睿彬，在107年10月1日
    前約1日至1星期間，我也先替彭睿彬轉交甲基安非他命1公
    克給魏宏錡，是因為當時彭睿彬毒品不夠，所以彭睿彬只先
    請我先轉交甲基安非他命1公克與魏宏錡，之後彭睿彬再請
    我補甲基安非他命3公克給魏宏錡，這是同一次交易，這次
    交易據我所知，魏宏錡只有給付彭睿彬我先前所稱之毒品價
    金1,000元。當時魏宏錡跟彭睿彬買毒品，所應付的毒品價
    金為多少我現在記不清楚，彭睿彬會跟我說要跟魏宏錡收多
    少錢，我就依照彭睿彬講的價格收錢。通訊監察譯文編號F4
    是我跟彭睿彬的對話，是因為魏宏錡想要再跟彭睿彬購買甲
    基安非他命5公克，但是彭睿彬說「叫他前面那個要先回阿
    」，「回」就是指把積欠的毒品價金付清的意思，彭睿彬跟
    我說，叫魏宏錡先前還欠他購買甲基安非他命欠款要先清償
    ，並跟我抱怨說，他向真實姓名年籍不詳之毒品上手「阿全
    」購買甲基安非他命的成本價1公克就要1,000元，至少要讓
    他賺500元，也就是彭睿彬要用甲基安非他命每公克1,500元
    的價格販售甲基安非他命給魏宏錡，監聽譯文所指就是魏宏
    錡向彭睿彬購買甲基安非他命4公克，但除了前面已經付清
    的1,000元毒品價金以外，魏宏錡還欠彭睿彬5,000元毒品價
    金尚未給付。另外，我曾經跟彭睿彬一起合資購買毒品，彭
    睿彬也曾經把他所合資購買的毒品先放在我家，等他來我家
    時再施用，但我從來沒有把彭睿彬寄放在我家的毒品私下賣
    給其他人。我雖然在警詢筆錄中稱我對於彭睿彬賣甲基安非
    他命給魏宏錡的價錢不清楚等語，但我之所以現在會想起來
    彭睿彬是賣魏宏錡甲基安非他命每公克1,500元，是因為剛
    剛檢察官有提示我通訊監察譯文編號F3、F4的譯文內容給我
    看，裡面彭睿彬有講到本錢1,000元想賺500元，我看完前開
    譯文內容後來才想起來彭睿彬是賣魏宏錡甲基安非他命每公
    克1,500元，因為賣毒品賺錢的不是我，我對彭睿彬甲基安
    非他命每公克賣多少價格給魏宏錡沒什麼印象。通訊監察譯
    文編號F4裡面，彭睿彬跟我說「阿全給我就一個1欸」這句
    話的意思是，「阿全」賣甲基安非他命每公克給彭睿彬的錢
    都是1,000元了，那彭睿彬賣給魏宏錡甲基安非他命的價格
    至少每公克要讓彭睿彬能賺500元。另外我之所以會在110年
    4月26日本院審理中時證稱：據我所知彭睿彬賣毒品給魏宏
    錡沒有賺錢，甲基安非他命每公克進價就是1,500元等語，
    是因為我之前跟彭睿彬一起合資購買甲基安非他命時，那時
    彭睿彬跟我講他跟毒品上手買甲基安非他命每公克成本就是
    1,500元，所以我才會在110年4月26日本院審理程序中說彭
    睿彬向毒品上手購買每公克甲基安非他命成本就是1,500元
    ，但每次我跟彭睿彬合資購買甲基安非他命施用都是彭睿彬
    自己去跟藥腳買，我沒有自己去跟藥腳買過，後來我才知道
    藥腳給的價格變低了，從每公克1,500元變成1,000元等語在
    卷（本院卷二第167至180頁），並有如附表所示之通訊監察
    譯文可資佐證（偵二卷一第39至40頁），參以證人謝亦駿於
    本院111年3月24日審理時所為證述，經本院提示如附表所示
    通訊監察譯文加以回憶該次魏宏錡向被告彭睿彬購買第二級
    毒品甲基安非他命之交易經過、數量、金額等情，並於本院
    審理中經具結後詳盡陳述，顯非憑空捏造、杜撰交易情節，
    復就被告彭睿彬確有販售第二級毒品甲基安非他命予魏宏錡
    一節，及其於渠等交易過程中所扮演之角色，並無明顯齟齬
    之處；此外，有如附表所示之證人謝亦駿持用門號00000000
    00號行動電話與被告彭睿彬、證人魏宏錡使用行動電話間通
    話之通訊監察譯文、本院107年聲監字第001065號通訊監察
    書及電話附表等件在卷可稽（偵一卷第233頁；偵二卷一第3
    9至40頁），且如附表所示之通訊監察譯文內容，與證人謝
    亦駿上開證述被告彭睿彬販賣第二級毒品甲基安非他命與魏
    宏錡之時間、對價、交易方式等主要情節之內容，具有相當
    程度之關聯性，得以佐證證人謝亦駿上開證言非屬虛構，自
    可供作補強且擔保證人謝亦駿上開證述之憑信性，另細觀證
    人謝亦駿於偵訊中，其非一律指稱均為被告彭睿彬均係販賣
    毒品，仍有就部分提示通訊監察譯文陳稱係被告彭睿彬至其
    住所並由其無償提供被告彭睿彬甲基安非他命施用等語（偵
    二卷二第119頁），堪認證人謝亦駿亦無恣意設詞攀誣，或
    虛構事實以陷害被告之動機與目的，是證人謝亦駿前揭證述
    ，足堪採憑。
　㈡又證人謝亦駿雖於110年4月26日本院審理中證稱：通訊監察
    譯文編號F1是魏宏錡叫我問彭睿彬甲基安非他命17公克價格
    多少，（並經檢察官提示證人謝亦駿之偵訊筆錄後稱）我在
    107年10月1日拿給魏宏錡的毒品數量應該是2公克，毒品是
    彭睿彬拿到我家，並交代我要向魏宏錡收取價金，再由魏宏
    錡到我家來拿毒品，並由我向魏宏錡收錢，我記憶中魏宏錡
    只有拿1,000元給我，107年間彭睿彬跟魏宏錡私下並沒有交
    集，他們之間唯一的交集就是買賣毒品，魏宏錡欠彭睿彬的
    錢是魏宏錡先前向彭睿彬購買甲基安非他命沒有付清的錢，
    但據我所知彭睿彬向毒品上手購買甲基安非他命每公克的本
    錢就是1,500元等語在卷（本院卷一第265至269頁），而與
    證人謝亦駿於111年3月24日本院審理中所證述關於107年10
    月1日交付與魏宏錡之甲基安非他命數量及被告彭睿彬向毒
    品上手購買甲基安非他命每公克之成本價格，證述似有前後
    不一之處，然證人謝亦駿就上開被告彭睿彬取得甲基安非他
    命每公克之成本價之所以為前後不同之證述，除業經證人謝
    亦駿於111年3月24日本院審理中陳述原因而如上所述外，又
    按一般證人係於體驗事實後之一段期間，始接受警、偵訊，
    嗣再經過相當時日後，復於審判中作證，礙於人之記憶及表
    達能力，難期證人於警、偵訊時，就其經歷之陳述可以毫無
    誤差，更難於法院審理時，完全複刻先前證述之內容。故證
    人證述之細節，縱然前後歧異或有部分矛盾，事實審法院自
    可本於經驗法則、論理法則及調查所得之其他各項證據，相
    互印證、互為補強後為綜合之判斷、採擇（最高法院109年
    度台上字第3877號判決意旨參照）。查證人謝亦駿於110年4
    月26日本院審理中之證述距離本案案發已有2年6月餘之久，
    本即難期待證人謝亦駿在未經提示其他客觀證據之情況下所
    為之證述得以毫無誤差，參之證人謝亦駿於110年4月26日本
    院審理中之審理筆錄，除檢察官曾提示通訊監察譯文編號F1
    及109年度偵字第9419號卷二第121頁之證人謝亦駿於108年4
    月11日偵訊中所稱：其交付與證人魏宏錡之甲基安非他命重
    量為甲基安非他命2公克之偵訊筆錄予證人謝亦駿觀覽，而
    證人謝亦駿亦於該次審理中為與上開偵訊筆錄中相同之證述
    外，該次審理程序均未曾再行提示其他客觀證據或通訊監察
    譯文予證人謝亦駿觀覽，此有該次審理程序筆錄在卷可按（
    本院卷一第263至271頁），惟證人謝亦駿於本院111年3月24
    日審理中，均先經提示如附表所示之通訊監察譯文以協助證
    人謝亦駿回想自107年10月間其分別與被告彭睿彬、證人魏
    宏錡之通訊對話譯文，再由證人謝亦駿於本院中為證述，是
    應認證人謝亦駿就上開陳述不一之處，應以其於本院111年3
    月24日審理中之證述，較為可信而為可採，併此敘明。
　㈢又證人魏宏錡於偵訊中證稱：門號0000000000號行動電話是
    證人謝亦駿所使用之門號，門號0000000000號行動電話是我
    在使用的，並未交予他人使用過，謝亦駿傳簡訊給我說彭睿
    彬催我還錢，因為我跟彭睿彬買毒品還欠5,000元沒還等語
    （偵二卷二第41頁）、110年4月26日於本院審理中證稱：通
    訊監察譯文編號F1、F2是我打電話給謝亦駿想跟彭睿彬買毒
    品，因為我沒有彭睿彬的聯絡方式，之前有人跟我說如果想
    買毒品就找彭睿彬買；通訊監察譯文編號F4應該是彭睿彬在
    說要我還他先前跟他買毒品的錢，因為我有時候會賒帳，該
    次交易我是透過謝亦駿跟彭睿彬買毒品，我把錢交給謝亦駿
    ，謝亦駿再把錢轉交給彭睿彬，彭睿彬則是透過謝亦駿把毒
    品交給我，謝亦駿也知道我認識彭睿彬，但我當時並不想自
    己跟彭睿彬聯絡購買毒品，想說直接透過謝亦駿向彭睿彬買
    毒品就好等語（本院訴字卷一第256至262頁）、111年3月24
    日於本院於本院審理中證稱：彭睿彬的綽號是「歐弟」，通
    訊監察譯文編號F1是我想透過謝亦駿向彭睿彬購買甲基安非
    他命並詢問價格，在這次之前我就有透過謝亦駿向彭睿彬買
    過幾次毒品，但確切的次數我忘記了，因為我聽說彭睿彬有
    在賣毒品，謝亦駿也知道彭睿彬有在賣毒品，而且謝亦駿有
    彭睿彬的聯絡方式，我才會請謝亦駿幫我聯繫彭睿彬購買毒
    品，當時我向彭睿彬買甲基安非他命是每公克1,500元；通
    訊監察譯文編號F2是彭睿彬跟謝亦駿的對話，其中「3個」
    是指甲基安非他命3公克，該次我總共跟彭睿彬購買甲基安
    非他命4公克，每公克1,500元，彭睿彬先透過謝亦駿拿甲基
    安非他命1公克給我，再如通訊監察譯文編號F2所示之彭睿
    彬與謝亦駿之通話內容又補給我甲基安非他命3公克，彭睿
    彬是透過謝亦駿拿甲基安非他命給我，我該次交易只有先給
    彭睿彬1,000元，所以在通訊監察譯文編號F4中，彭睿彬才
    會叫我要先把沒付清的5,000元還給他。據我的印象，我並
    沒有在107年10月1日凌晨3時許，跟彭睿彬、謝亦駿一起合
    資以8,000元購買甲基安非他命8公克這件事（本院訴字卷二
    第180至186頁）。就證人魏宏錡前揭證詞及如附表所示之通
    訊監察錄音紀錄內容前後脈絡參互以觀，可知證人魏宏錡於
    歷次陳述中對於該次毒品交易種類、價金、地點均能完整陳
    述，事理前後一致，並無明顯齟齬之處，應為可信。
　㈣又細繹通訊監察譯文編號F1可知，證人魏宏錡請求證人謝亦
    駿代為向被告彭睿彬詢問甲基安非他命之交易數量與價格，
    可知其明確知悉其所欲購買甲基安非他命及詢價之對象為綽
    號「歐弟」之被告彭睿彬，且自證人魏宏錡上開證述可知，
    其在107年10月1日凌晨3時13分許前即已多次透過聯繫證人
    謝亦駿之方式向被告彭睿彬購買甲基安非他命。又自通訊監
    察譯文編號F4譯文內容可知，該次為被告彭睿彬與證人謝亦
    駿間之對話，證人謝亦駿向被告彭睿彬稱：「宏錡那個，他
    今天要補」；被告彭睿彬立即覆以：「幾個？」；證人謝亦
    駿稱：「先拿五個」；又被告彭睿彬立即覆以：「阿叫他前
    面那個要回阿」、「他要回我多少？」；證人謝亦駿向被告
    彭睿彬詢問：「他是跟你拿三個嗎？」；被告彭睿彬覆以：
    「對阿」…；被告彭睿彬向證人謝亦駿稱：「阿全給我就一
    個1欸」；證人謝亦駿則詢問被告彭睿彬：「那你要我和他
    講多少？」；被告彭睿彬則覆以：「好歹我也分個500吧」
    等語，有如附表所示之通訊監察譯文在卷可證（偵二卷一第
    39至40頁），復佐以證人謝亦駿、魏宏錡前開證述，則被告
    彭睿彬確有於事實欄所示之時間，與證人魏宏錡達成以6,00
    0元交易甲基安非他命4公克之合意，並先後透過證人謝亦駿
    交付甲基安非他命4公克與證人魏宏錡，證人魏宏錡則先交
    付毒品價金1,000元由證人謝亦駿轉交與被告彭睿彬，其餘
    款項則以賒欠方式完成該次交易，故被告彭睿彬始會於證人
    魏宏錡未付清本案毒品交易欠款卻又再次想向被告彭睿彬購
    買毒品時稱：「阿叫他前面那個要回阿」，而「回帳」即是
    指要證人魏宏錡先清償尚未給付完畢之本案毒品交易欠款5,
    000元等節，均據證人魏宏錡、謝亦駿證述在卷，已如前述
    ，是被告確有為如事實欄所示之販賣第二級毒品與證人魏宏
    錡犯行之事實，已堪認定。
　㈤被告彭睿彬及其辯護人所辯均不可採：
　⒈被告彭睿彬雖辯稱該次僅係與證人魏宏錡、謝亦駿合資購買
    甲基安非他命云云，惟證人魏宏錡、謝亦駿於本院審理中均
    已明確否認此節（本院卷二第179頁、第185頁），是被告彭
    睿彬上開所辯，顯失有據。
　⒉被告彭睿彬及其辯護人雖以證人魏宏錡於本院審理中證稱：
    彭睿彬沒有跟我說他有在賣毒品，我也沒看過彭睿彬賣毒品
    給別人，我並不清楚彭睿彬是否有在賣毒品等語，而認被告
    彭睿彬並無販賣第二級毒品甲基安非他命之犯行，並辯稱本
    案實係證人謝亦駿販賣毒品與證人證人魏宏錡云云。惟查，
    證人魏宏錡業已於偵查、本院審理中均證稱：其聽說被告彭
    睿彬有在買毒品，且證人謝亦駿有被告彭睿彬之聯絡方式，
    故其即透過聯繫證人謝亦駿以向被告彭睿彬購買毒品等語，
    已如前述，且證人魏宏錡確有請證人謝亦駿代為向被告彭睿
    彬詢問購買甲基安非他命之毒品價格與數量，且證人謝亦駿
    亦確實有代為向被告彭睿彬詢問證人魏宏錡所欲向被告彭睿
    彬購買之甲基安非他命數量與價格，並經被告彭睿彬向證人
    謝亦駿稱須要求證人魏宏錡將其先前購買甲基安非他命之欠
    款還清一節，有如附表所示之通訊監察譯文編號F1、F4在卷
    可證，是被告彭睿彬及其辯護人前開所辯，已與卷附客觀證
    據與上開證人證詞均不相符，不足為採。
　⒊又被告及其辯護人雖以證人魏宏錡、謝亦駿就本次交易所述
    之交易地點、金額、數量部分，於偵查中證述前後不一，而
    認證人魏宏錡、謝亦駿前開證述不足採信云云，惟自證人謝
    亦駿於本院審理中證稱：通訊監察譯文編號F1是魏宏錡託我
    幫他問彭睿彬買甲基安非他命17公克的價錢，因為魏宏錡想
    跟彭睿彬買；通訊監察譯文編號F3這通電話是我打給魏宏錡
    ，我印象中是因為彭睿彬叫我問魏宏錡那邊有沒有剩下的甲
    基安非他命，彭睿彬的意思是希望魏宏錡可以先退甲基安非
    他命1公克回來給他，因為別人要跟他要2個，但他只剩1個
    ；通訊監察譯文編號F4的電話是魏宏錡想要再跟彭睿彬買5
    公克的甲基安非他命，但是彭睿彬要求魏宏錡要把先前還賒
    欠的買毒的欠款先付清，彭睿彬就在跟我討論魏宏錡要回帳
    多少錢給彭睿彬，電話中我回答彭睿彬說：魏宏錡是跟你拿
    甲基安非他命3公克嗎，並且跟彭睿彬說他前天（即107年9
    月30日）有跟魏宏錡借1,000元，昨天（即107年10月1日）
    又跟魏宏錡拿回甲基安非他命1公克。通監察譯文編號F3、F
    4是接續的等語（本院卷二第170至175頁）；又證人魏宏錡
    於偵訊與本院111年3月24日審理期日中證稱：通訊監察譯文
    F1是我想透過謝亦駿跟彭睿彬買甲基安非他命17公克，所以
    才會請謝亦駿幫我向彭睿彬問價格，因為我聽說這樣買會比
    較便宜。但在我委託謝亦駿幫我向彭睿彬問如通訊監察譯文
    編號F1所示之向他購買甲基安非他命17克總共價格多少之前
    ，我就有透過謝亦駿向彭睿彬購買毒品了，但總共向彭睿彬
    購買過幾次我忘記了。我在107年10月4日被查獲時所被扣到
    的毒品也是透過謝亦駿跟彭睿彬買的，印象中是當次的毒品
    是謝亦駿騎摩托車到中原夜市的路邊拿甲基安非他命4公克
    給我等語（偵二卷二第37至41頁；本院卷一第181至182頁）
    ，則自證人謝亦駿、魏宏錡上開證述與卷附之通訊監察譯文
    內容可知，證人魏宏錡透過證人謝亦駿聯繫而向被告彭睿彬
    購買毒品次數非少，又自證人謝亦駿、魏宏錡前揭各於偵訊
    、本院審理中之各次證述可知，證人魏宏錡除先係於事實欄
    所示之時間向被告彭睿彬購買甲基安非他命4公克，該筆毒
    品價金尚未完全給付完畢與被告彭睿彬，證人魏宏錡復又於
    107年10月1日凌晨3時13分許請求證人謝亦駿代為詢問被告
    彭睿彬購買甲基安非他命17公克之價格為多少（即如通訊監
    察譯文編號F1所示），證人謝亦駿再於107年10月2日下午1
    時48分許代替證人魏宏錡向被告彭睿彬表示欲購買甲基安非
    他命5公克（如通訊監察譯文編號F4所示），足認證人魏宏
    錡與被告彭睿彬彼此即有多次洽商數量不同之毒品往來情形
    ，況該期間內被告彭睿彬尚又有向證人魏宏錡要回甲基安非
    他命1公克，則證人魏宏錡、謝亦駿於偵查之初所指稱之交
    易地點、數量、金額，是否與本案相關，抑或係指其他筆進
    行中或洽談中而未於本案起訴範圍內之毒品交易而導致證人
    魏宏錡、謝亦駿因被告彭睿彬與證人魏宏錡間毒品交易次數
    過多而證述歧異，即非無疑。再查，證人魏宏錡、謝亦駿於
    111年3月24日本院審理中，經本院提示本案卷附相關通訊監
    察譯文供渠等回想案發細節後，其等經隔離訊問具結作證所
    為證述仍均互核相符，其等對於本案交易之毒品種類、數量
    、價金、地點均能完整陳述，事理前後一致，均無明顯齟齬
    之處，且與上開通訊監察譯文內容具有相當程度之關聯性，
    得以佐證證人魏宏錡、謝亦駿上開證述非屬虛構，應堪採信
    。至證人謝亦駿於本院審理中就被告彭睿彬取得本案毒品之
    成本價究係多少價格一節之陳述雖有不一，惟業經證人謝亦
    駿於111年3月24日於本案審理中證稱其於警詢中之所以會稱
    其對被告彭睿彬賣多少錢給證人魏宏錡一節並不清楚，係因
    其當時非毒品交易雙方而無印象，而經本院提示完整通訊監
    察譯文後，始想起當時被告彭睿彬向毒品上手拿甲基安非他
    命1公克之成本價為1,000元，被告彭睿彬要再賺500元，故
    被告彭睿彬賣給證人魏宏錡之毒品係每甲基安非他命1公克1
    ,500元等語在卷（本院卷二第177頁），是被告及其辯護人
    前開所辯，亦非可採。
　⒋又被告及其辯護人雖又辯稱本案如附表所示之通訊監察譯文
    並未提及毒品交易之數量、種類、金額，亦無任何關於毒品
    交易之暗語云云，惟本案如附表所示之通訊監察譯文內容業
    於偵查、本院審理中一一提示與證人魏宏錡、謝亦駿，渠等
    並分別證稱該譯文中所提及之毒品交易種類、數量、金額，
    並說明譯文中暗語為何意，業如前述，被告及其辯護人空言
    否認犯行，委不足採。
　⒌況被告彭睿彬於偵訊中經檢察官提示如附表編號6即通訊監察
    譯文編號F4所示之通訊監察譯文內容後自陳：我是跟謝亦駿
    說如果魏宏錡要甲基安非他命，就拿去給魏宏錡，甲基安非
    他命每公克1,500元給魏宏錡，但魏宏錡後來沒有給我錢等
    語在卷（偵二卷二第55頁）。足見被告彭睿彬於偵訊中業已
    就本案販賣第二級毒品甲基安非他命犯罪事實為自白之供述
    ，參之被告所涉本案販賣第二級毒品罪刑之重，若非被告彭
    睿彬確有為此犯行，其自無可能於偵訊中為上開不利己之供
    述，應認被告確有為事實欄所示之販賣第二級毒品犯行無訛
    。是被告及其辯護人上開所辯，均顯為臨訟卸責之詞，不足
    採信。
　㈥按販賣毒品之所謂販賣行為，係行為人基於營利之目的，而
    販入或賣出毒品而言；販賣毒品者，其主觀上須有營利之意
    圖，且客觀上有販賣之行為，即足構成，至於實際上是否已
    經獲利，則非所問；又我國法令對販賣毒品者臨以嚴刑，惟
    毒品仍無法禁絕，其原因實乃販賣毒品存有巨額之利潤可圖
    ，故販賣毒品者，如非為巨額利潤，必不冒此重刑之險，是
    以有償交易毒品者，除非另有反證證明其出於非圖利之意思
    而為，概皆可認其係出於營利之意而為（最高法院93年度台
    上字第1651號、87年度台上字第3164號判決意旨參照）。再
    者，毒品並無公定之價格，不論任何包裝，均可任意分裝增
    減分量，而每次買賣之價量，亦可能隨時依雙方間之關係深
    淺、資力、需求量及對行情之認知、來源是否充裕、查緝是
    否嚴緊，購買者被查獲時供述購買對象之可能性風險之評估
    等而異其標準，非可一概而論，惟販賣者從價差或量差中牟
    利方式雖異，但其意圖營利之非法販賣行為則同一。查被告
    彭睿彬為本件販賣第二級毒品之時為智識正常之成年人，而
    被告彭睿彬與如事實欄所示之交易對象魏宏錡非至親，彼此
    間亦無特殊情誼，茍無利得，絕無甘冒重典，以原價買賣第
    二級毒品或無償調借之理，且被告彭睿彬自陳有施用第二級
    毒品甲基安非他命習慣，其對於甲基安非他命價格昂貴，取
    得不易，毒品交易為政府檢警機關嚴予取締之犯罪，法律並
    就此懸有重典處罰等情，當知之甚稔，倘無從中賺取差價或
    投機貪圖小利，豈有甘冒重典依購入價格轉售或代購之理；
    復觀以被告彭睿彬於通訊監察譯文編號F4中稱：「好歹讓我
    分個500吧」等語，並於偵訊中供稱：我是跟謝亦駿說如果
    魏宏錡要甲基安非他命，就拿去給魏宏錡，甲基安非他命每
    公克1,500元賣給魏宏錡等語在卷（偵二卷二第55頁），可
    推知被告彭睿彬向毒品上手購買每公克甲基安非他命之成本
    價確係1,000元，顯係有利可圖，經綜合勾稽上述各節，顯
    見被告彭睿彬為事實欄所示販賣第二級毒品行為，確有從中
    賺取買賣價差以牟利之事實，被告彭睿彬主觀上具有營利之
    意圖，至為灼然。
　㈦綜上所述，本案事證明確，被告彭睿彬販賣第二級毒品犯行
    堪予認定，應依法論科。
參、法律適用及量刑：
一、按行為後法律有變更者，適用行為時之法律。但行為後之法
    律有利於行為人者，適用最有利於行為人之法律，刑法第2
    條第1項定有明文。查毒品危害防制條例第4條第2項、第17
    條第2項均於109年1月15日修正公布，並於被告行為後之109
    年7月15日生效施行。修正前毒品危害防制條例第4條第2項
    規定：「製造、運輸、販賣第二級毒品者，處無期徒刑或七
    年以上有期徒刑，得併科新臺幣一千萬元以下罰金。」，修
    正後同條項則規定：「製造、運輸、販賣第二級毒品者，處
    無期徒刑或十年以上有期徒刑，得併科新臺幣一千五百萬元
    以下罰金。」；修正前毒品危害防制條例第17條第2項規定
    ：「犯第4條至第8條之罪於偵查及審判中均自白者，減輕其
    刑。」，修正後同條項則規定：「犯第4條至第8條之罪於偵
    查及歷次審判中均自白者，減輕其刑。」。經比較修正前、
    後毒品危害防制條例第4條第2項規定，構成要件並未變更，
    然有期徒刑及併科罰金刑之額度則均較修正前提高，又修正
    前毒品危害防制條例第17條第2項僅規定「審判中」，而未
    規定被告應於「歷次審判中」均自白，則縱使被告於歷次審
    判中，僅只1次自白犯罪，依司法實務通說，仍應認其該當
    該條項「審判中」之規定，而減輕其刑，是修正後之規定限
    縮須被告「歷次審判中」均自白，始有該條項減輕其刑規定
    之適用，顯然對被告之刑罰有不利之實質影響。從而，經綜
    合本次修法全部罪刑之結果而為比較，修正後之規定顯然並
    未對被告彭睿彬較為有利，依刑法第2條第1項規定，本案應
    適用被告行為時之法律即修正前毒品危害防制條例第4條第2
    項、第17條第2項之規定。
二、核被告彭睿彬所為，係犯修正前毒品危害防制條例第4條第2
    項之販賣第二級毒品罪。被告彭睿彬因販賣而持有第二級毒
    品之低度行為，為其販賣第二級毒品之高度行為所吸收，不
    另論罪。
三、被告彭睿彬不適用修正前毒品危害防制條例第17條第2項減
    刑規定：
　　按修正前毒品危害防制條例第17條第2項規定：「犯第4條至
    第8條之罪於偵查及審判中均自白者，減輕其刑」，係為鼓
    勵是類犯罪行為人自白、悔過，並期訴訟經濟、節約司法資
    源而設。一般而言，固須於偵查及審判中皆行自白，始有適
    用，缺一不可。但所謂「自白」，係指被告（或犯罪嫌疑人
    ）承認自己全部或主要犯罪事實之謂。其承認犯罪事實之方
    式，並不以出於主動為必要，即或經由偵、審機關之推究訊
    問而被動承認，亦屬自白。經查，被告彭睿彬雖於偵查中一
    度自白犯行，惟於本院審理中矢口否認犯行，自無上開減刑
    規定之適用。
四、被告彭睿彬不適用毒品危害防制條例第17條第1項減刑規定
    ：
　　因被告謝亦駿、彭睿彬於偵查中即共同為通訊監察之監聽對
    象，故本案並未因被告彭睿彬之供述而查獲其他正犯、共犯
    等情，有臺灣桃園地方檢察署110年10月27日桃檢俊致108偵
    9419字第1109107107號函、新北市政府警察局林口分局110
    年11月1日新北警林刑字第1105246354號函暨函附附件在卷
    可按（本院卷二第31頁、第55至67頁），是本件並未因被告
    彭睿彬之供述而於判決前查獲其他正犯或共犯，本院自無從
    依毒品危害防制條例第17條第1項規定減輕或免除其刑（最
    高法院105年度台上字第1320號判決意旨參照）。
五、刑法第59條規定之適用：
　　另按同為販賣毒品之人，其原因動機不一，犯罪情節未必盡
    同，或有大宗運輸者，亦有中、小之分，其販賣行為所造成
    危害社會之程度自屬有異，法律科處此類犯罪，所設之法定
    最低本刑卻相同，不可謂不重。於此情形，倘依其情狀處以
    相當之有期徒刑，即足以懲儆，並可達防衛社會之目的者，
    自非不可依客觀之犯行與主觀之惡性二者加以考量其情狀，
    是否有可憫恕之處，適用刑法第59條之規定酌量減輕其刑，
    期使個案裁判之量刑，能斟酌至當，符合比例原則。查被告
    彭睿彬所為如事實欄所示販賣第二級毒品罪，戕害國民健康
    ，助長施用毒品惡習，行為固屬不該，然本案被告彭睿彬遭
    查獲販賣第二級毒品之對象僅1人（魏宏錡）、目的係為從
    中賺取價差，本案交易販賣毒品之數量、獲利均非鉅，足見
    所為係小額交易且對象固定，被告彭睿彬應僅係毒品交易之
    下游，其惡性情節較諸大量走私進口或長期販賣毒品之「大
    盤」、「中盤」毒販多所差異，對於他人及國家社會侵害之
    程度尚非極為重大，認被告彭睿彬本案所為販賣第二級毒品
    罪之犯罪情節尚非極重，以被告彭睿彬的具體犯罪情節、主
    觀惡性等，予以比例權衡後，認有情輕法重，於客觀上足以
    引起一般人之同情，按上說明，為期符合罪刑相當及刑罰公
    平比例原則，爰依刑法第59條規定就事實欄所示之罪酌減其
    刑。
六、爰以行為人之責任為基礎，審酌被告彭睿彬明知毒品危害防
    制條例所管制之第二級毒品甲基安非他命使用後容易成癮，
    濫行施用，非但對施用者身心造成傷害，且因其成癮性，常
    使施用者經濟地位發生實質改變而處於劣勢，而衍生個人之
    家庭悲劇，或導致社會之其他犯罪問題，竟仍加以販賣，助
    長毒品氾濫，有害國人身心健康及社會治安，所為殊值非難
    ，惟斟酌被告彭睿彬本件販賣第二級毒品之行為次數僅有1
    次、實際交易對象為1人之犯罪情節；以及被告彭睿彬之犯
    罪手段、情節與造成之危害程度，暨審酌其學識、家庭經濟
    狀況、犯後態度等一切情狀，量處主文所示之刑。
肆、沒收：　
一、按犯罪所得，屬於犯罪行為人者，沒收之。但有特別規定者
    ，依其規定，刑法第38條之1第1項定有明文。次按犯第4條
    至第9條、第12條、第13條或第14條第1項、第2項之罪者，
    其供犯罪所用之物，不問屬於犯罪行為人與否，均沒收之，
    毒品危害防制條例第19條第1項明文，此為刑法第38條第2項
    後段所稱之特別規定，其立法採用與違禁物沒收相同之規範
    標準，並藉由剝奪其物，以預防並遏止相關犯罪之發生。
二、被告彭睿彬本案販賣第二級毒品所得1,000元，已由證人魏
    宏錡交付與證人謝亦駿，再由證人謝亦駿轉交與被告彭睿彬
    一節，業經證人謝亦駿證述明確，已如前述，雖未扣案，仍
    屬其犯罪所得，且上開犯罪所得如宣告沒收或追徵，核無刑
    法第38條之2第2項所定「過苛之虞」、「欠缺刑法上之重要
    性」、「犯罪所得價值低微」或「為維持受宣告人生活條件
    之必要」情形，爰依刑法第38條之1第1項前段、第3項規定
    宣告沒收，於全部或一部不能沒收或不宜執行沒收時，追徵
    其價額。至證人魏宏錡本案所積欠被告彭睿彬之毒品價金5,
    000元，證人魏宏錡未及支付即遭警方查獲（偵二卷二第41
    頁），卷內亦無其他證據證明證人魏宏錡嗣後有償還被告彭
    睿彬該筆欠款，自難認該5,000元亦屬被告彭睿彬本案所有
    之犯罪所得，爰就該5,000元部分不於本案中宣告沒收。　
三、查被告彭睿彬所持用以聯絡本案販賣毒品犯行之門號000000
    0000號行動電話1支，係其所有並供本案販賣毒品聯絡使用
    之物等情，業據被告彭睿彬於警詢中自陳明確（偵二卷一第
    7頁），並有如附表所示之通訊監察譯文在卷可佐，雖未扣
    案，仍應依上開規定宣告沒收，並於全部或一部不能沒收或
    不宜執行沒收時，追徵其價額。
據上論斷，應依刑事訴訟法第299條第1項前段，判決如主文。　
本案經檢察官陳淑蓉提起公訴，檢察官陳師敏、范玟茵、賴瀅羽
到庭執行職務。
中　　華　　民　　國　　111 　年　　8 　　月　　30　　日
　　　　　　　　　刑事第十庭　審判長法　官　 林大鈞
　　　　　　　　　　　　　　　　　　法　官　 洪瑋嬬
　　　　　　　　　　　　　　　　　　法　官　 陳愷璘
以上正本證明與原本無異。
如不服本判決應於收受判決後20日內向本院提出上訴書狀，並應
敘述具體理由。其未敘述上訴理由者，應於上訴期間屆滿後20日
內向本院補提理由書(均須按他造當事人之人數附繕本)「切勿逕
送上級法院」。 
　　　　　　　　　　　　　　　      書記官　 劉世揚
中　　華　　民　　國　　111 　年　　8 　　月　　30　　日
附錄本判決論罪科刑法條全文：
修正前毒品危害防制條例第4項
製造、運輸、販賣第一級毒品者，處死刑或無期徒刑；處無期徒
刑者，得併科新臺幣二千萬元以下罰金。
製造、運輸、販賣第二級毒品者，處無期徒刑或七年以上有
期徒刑，得併科新臺幣一千萬元以下罰金。
製造、運輸、販賣第三級毒品者，處七年以上有期徒刑，得併科
新臺幣七百萬元以下罰金。　　
製造、運輸、販賣第四級毒品者，處五年以上十二年以下有
期徒刑，得併科新臺幣三百萬元以下罰金。
製造、運輸、販賣專供製造或施用毒品之器具者，處一年以
上七年以下有期徒刑，得併科新臺幣一百萬元以下罰金。
前五項之未遂犯罰之。



附表：
被告謝亦駿、被告彭睿彬、證人魏宏錡間之通訊監察譯文
（108年度偵字第9419號卷一第39至40頁）

被告謝亦駿（A）持用之門號0000000000號行動電話與證人魏宏錡（B）持用之門號0000000000號、被告彭睿彬（C）持用之門號0000000000號行動電話通話之通訊監察譯文    備註 編號 通 話 時 間 撥打方向 通聯內容   1 107年10月1日上午3時13分20秒 B→A A：喂？ B：你幫我問歐弟哥今天那個半台的多少錢？ A：恩。 B：有聽到嗎？ A：好拉回去和你說 108年度偵字第9419號卷一第39頁譯文編號F1  2 107年10月1日下午11時37分13秒 C→A A：喂？ C：你那一天拿過去是拿大包的還是小包的？ A：什麼大包小包？ C：你拿去給高晨芯他們的。 A：你叫我拿大包的不是嗎？ C：他說你拿碎的給他們。 A：對阿，不是都一樣？那包就完全沒碰過的。 C：最大包的那包阿。 A：什麼最大包的？ C：有一包裡面是兩包的 A：那個給宏錡的 C：那個你給宏錡了是嗎？ A：對阿，那個是三個的。 C：了解 OK。 A：我就和你講說那個是三個的，我拿給宏錡。 C：好啦趕快來 108年度偵字第9419號卷一第39頁譯文編號F2  3 107年10月2日上午6時28分31秒     A→B B：喂？ A：你那個還有嗎？ B：還有一個多吧，明天有人要欸，歐弟那邊還有嗎？ A：明天有人要喔 B：對阿，我給你的你拿去歐弟那邊了嗎 ？ A：他剩下一個多，他明天有人要 B：明天有人要兩個阿 A：好我現在回去了 108年度偵字第9419號卷一第39頁譯文編號F3  4 107年10月2日上午6時45分15秒  A→B B：喂？ A：你剛剛怎麼剛沒有直接上去咧？ B：剛剛樓上有人阿 A：我哥起床了喔，他出門了嗎? B：他開車出去了阿。　  A：好　    5 107年10月2日上午6時56分16秒 A→B B：喂？ A：你先上去阿，樓上沒人拉 B：好   6 107年10月2日下午1時48分33秒   A→C C：喂？ A：你在哪裡？ C：外面 A：宏錡那個，他今天要補  C：幾個？ A：先拿五個 C：阿叫他前面那個要回阿  A：好 C：他要回我多少？ A：他是和你拿三個嗎？ C：對阿 A：你前天和他借一千，昨天又拿回去一個 C：他一個賣多少錢？ A：那個不要講啦  C：喔 A：你還在忙嗎？ C：我要打電話阿  A：你要過來還是怎樣？ C：晚一點吧  （閒聊） C：阿全給我一個就1欸  A：那你要和他講多少？ C：好歹我也分個500吧 ，你不要告訴我都是1500，不會這麼雖吧  A：我再和他講講看  C：他現在出多少？ A：2　  C：對阿，阿全給我都1了  A：好啦，我先和他拿回來啦 108年度偵字第9419號卷一第39頁譯文編號F4  7 107年10月4日下午9時26分39秒 B→A A：喂？ B：我到了 108年度偵字第9419號卷一第39至40頁譯文編號F5  8 107年10月4日下午9時27分26秒 A→B B：喂？ A：你說你在哪裡？ B：你家阿 A：我家前面上面不是有一個藍色的電箱？ B：有  A：後面 B：找到了，好。